【裁判字號】    97,裁,1213
【裁判日期】    970214
【裁判案由】    虛報進口貨物產地
【裁判全文】
最  高  行  政  法  院  裁  定
                                     97年度裁字第01213號
上  訴  人  賓諾實業有限公司
代  表  人  甲○○
被 上訴 人  財政部臺中關稅局
代  表  人  饒  平
上列當事人間虛報進口貨物產地事件，上訴人對於中華民國96年
9月11日臺中高等行政法院96年度訴字第00231號判決，提起上訴
，本院裁定如下：
    主  文
上訴駁回。
上訴審訴訟費用由上訴人負擔。
    理  由
一、按對於高等行政法院判決之上訴，非以其違背法令為理由，
    不得為之，行政訴訟法第242條定有明文。依同法第243條第
    1項規定，判決不適用法規或適用不當者，為違背法令；而
    判決有同條第2項所列各款情形之一者，為當然違背法令。
    是當事人對於高等行政法院判決上訴，如依行政訴訟法第24
    3條第1項規定，以高等行政法院判決有不適用法規或適用不
    當為理由時，其上訴狀或理由書應有具體之指摘，並揭示該
    法規之條項或其內容；若係成文法以外之法則，應揭示該法
    則之旨趣；倘為司法院解釋或本院之判例，則應揭示該判解
    之字號或其內容。如以行政訴訟法第243條第2項所列各款情
    形為理由時，其上訴狀或理由書，應揭示合於該條項各款之
    事實。上訴狀或理由書如未依此項方法表明者，即難認為已
    對高等行政法院判決之違背法令有具體之指摘，其上訴自難
    認為合法。
二、上訴人於民國94年12月26日委由東益報關股份有限公司向被
    上訴人報運進口馬來西亞產製之GRANITE SLAB-POLISHED
    SURFACE FINISHED乙批（報單號碼：第DA/BE/94/Z469/046
    0號，復查決定誤植為第DA/BE/95/Z469/0460號），經電腦
    核定以C3方式通關，案經被上訴人查驗結果，系爭來貨產地
    為中國大陸，核非屬經濟部公告准許輸入之大陸物品，上訴
    人涉有虛報進口貨物產地、逃避管制之違法行為，依海關緝
    私條例第37條第3項規定轉據同條例第36條第1項及第3項規
    定，處貨價1倍之罰鍰，併沒入貨物；惟因貨物已先放行，
    致無法處分沒入，被上訴人乃依據行政罰法第23條第1項規
    定，加處貨價1倍之罰鍰，復因上訴人違反海關緝私條例經
    處分確定後5年內再犯同一規定，依同條例第45條規定，其
    罰鍰得加重二分之一，合計對上訴人處貨價2‧5倍之罰鍰計
    新臺幣64萬5,038元。上訴人不服，遂循序提起本件行政訴
    訟。案經原審駁回其訴。上訴人對於高等行政法院判決上訴
    ，雖以該判決違背法令為由，惟核其上訴理由狀所載內容，
    無非重述其在原審行政訴訟起訴狀之理由，任意指摘原審駁
    斥其主張之理由為不當，而未具體表明原判決所適用之法規
    確有如何違背法令之處，或有如何違背司法院解釋及本院判
    例，及有如何合於行政訴訟法第243條第2項所列各款之情形
    ，難認為已對原判決之違背法令有具體之指摘。依首揭說明
    ，其上訴自不合法，應予駁回。
三、據上論結，本件上訴為不合法，依行政訴訟法第249條第1項
    前段、第104條、民事訴訟法第95條、第78條，裁定如主文
    。
中    華    民    國    97    年    2     月    14    日
                    最高行政法院第二庭
                        審判長法官  高  啟  燦
                              法官  姜  仁  脩
                              法官  黃  合  文
                              法官  廖  宏  明
                              法官  楊  惠  欽
以  上  正  本  證  明  與  原  本  無  異
中    華    民    國    97    年    2     月    15    日
                              書記官  彭  秀  玲


司法院資訊處製作；財團法人民間司法改革基金會備份。
